臺灣臺中地方法院臺中簡易庭小額民事判決
111年度中小字第955號
原      告  劉宥呈  
被      告  白蹕齊  


上列當事人間請求損害賠償事件，於民國111年4月28日言詞辯論
終結，本院判決如下：
    主      文
被告應給付原告新臺幣肆萬元。
原告其餘之訴駁回。
訴訟費用新臺幣壹仟元由被告負擔新臺幣捌佰元，餘由原告負擔
。
本判決原告勝訴部分得假執行。
    事實及理由
一、原告主張：被告及其友人因與原告有債務糾紛，竟為帶同原
    告前往桃園市處理上開債務，而與訴外人廖勝翔及另名真實
    姓名年籍均不詳之男子，基於妨害自由之犯意聯絡，於民國
    110年3月8日晚上11時10分許，共同前往臺中市○○區○○路0段
    000巷0號原告住處，喝令原告坐上被告所駕駛之車牌號碼00
    00-00號自小客車，旋即將原告帶往臺中清水區高美濕地附
    近偏僻處，再共同以被告準備之繩索捆綁原告之雙手與雙腳
    ，並將衣服塞入原告之口中後，將原告塞入上開自小客車後
    車廂，嗣因認有不妥，又將原告移躺於後座，並以外套蓋住
    原告之頭部，由被告單獨駕駛上開自小客車搭載前往桃園市
    ，而以上開非法之方法，剝奪原告之行動自由。嗣於同月9
    日凌晨1時許，車行至國道一號高速公路北上70.8公里(即桃
    園市楊梅區路段)處時，原告掙脫繩索，經確認被告仍執意
    要載彼前往桃園市後，乃欲以繩索反綁被告以自衛，然為被
    告掙脫跳車逃離，原告旋自後座翻入駕駛座，駕駛上開自小
    客車逃離現場，並於上開高速公路北上68.3公里處，向巡邏
    員警報案求救，經警於同月9日凌晨1時41分許，在上開高速
    公路北向70.8公里處，查獲被告，並於上開自小客車內扣得
    被告捆綁原告之繩索1條、用以塞原告口之衣服1件、用以蓋
    原告頭部之外套1件，且發現原告因遭捆綁及掙脫，而受有
    左側無名指擦傷、右側手部及左側手部、右側小腿、左側小
    腿挫傷等傷害，爰依侵權行為之法律關係，請求被告賠償精
    神慰撫金新臺幣（下同）5萬元等語，並聲明：被告應給付
    原告5萬元。
二、被告則以：對於刑事判決所認定之侵權行為事實不爭執，惟
    原告請求之金額過高，除非原告先將欠款10萬元清償，否則
    伊不願意賠償等語置辯，答辯聲明：駁回原告之訴。
三、得心證之理由：
  ㈠原告主張被告於前揭時、地與其友人共同以繩索綑綁原告，
    將原告塞入其駕駛之自用小客車後載往桃園，且致原告受有
    左側無名指擦傷、右側手部及左側手部、右側小腿、左側小
    腿挫傷等傷害等情，為被告所不爭執，被告涉嫌妨害自由案
    件，經本院刑事庭以110年度簡字第1055號刑事簡易判決判
    處被告共同以非法方法，剝奪人之行動自由罪刑確定（處有
    期徒刑2月，得易科罰金），有上開刑事簡易判決在卷可考
    （見沙小卷第8-10頁）。被告傷害原告及剝奪原告行動自由
    之事實，洵可認定為真正。
　㈡按因故意或過失，不法侵害他人之權利者，負損害賠償責任
    。不法侵害他人之身體、健康、名譽、自由、信用、隱私、
    貞操，或不法侵害其他人格法益而情節重大者，被害人雖非
    財產上之損害，亦得請求賠償相當之金額，為民法第184條
    第1項前段、第195條第1項所明定。查本件被告於前揭時、
    地，對原告為上開妨害自由、傷害行為，侵害原告人身自由
    及身體，足致原告精神上受有相當程度之痛苦，原告訴請被
    告賠償精神上損害自屬有據。
　㈢次按不法侵害他人之自由，被害人受有非財產上損害，請求
    加害人賠償相當金額之慰撫金時，法院對於慰撫金之量定，
    應斟酌實際加害情形、所造成之影響、被害人所受精神上痛
    苦之程度、雙方之身分、地位、經濟狀況及其他各種情形，
    以核定相當之數額（最高法院47年台上字第1221號、51年台
    上字第223 號、76年台上字第1908號判例參照）。原告陳明
    伊係高職肄業，為裝潢師傅，月入4萬多元，名下無不動產
    ；被告陳明伊係高職肄業，從事泥作師傅，月入3萬多元，
    名下無不動產等語（見中小卷第26頁），並有兩造財產所得
    資料在卷可佐。本院斟酌兩造身分、地位及經濟狀況，被告
    所為強制行為始末及原告所受精神上痛苦等情狀，認原告得
    請求被告賠償非財產上損害以4萬元為適當，逾此部分，為
    無理由，不應准許。
四、從而，原告本於侵權行為之法律關係，請求被告給付4萬元
    ，為有理由，應予准許。逾此部分之請求，為無理由，應予
    駁回。並依民事訴訟法第436條之19第1項、第79條規定，確
    定本件訴訟費用1000元（即第1審裁判費）由被告負擔800元
    ，餘由原告負擔。
五、本件小額訴訟為被告敗訴判決，依民事訴訟法第436條之20
    規定，應依職權宣告假執行。
六、據上論結，本件原告之訴為一部有理由，一部無理由，依民
    事訴訟法第79條、第436條之19第1項、第436條之20，判決
    如主文。
中　　華　　民　　國　　111 　年　　5 　　月　　19　　日
                  臺灣臺中地方法院臺中簡易庭
                                  法  官  熊祥雲
以上正本係照原本作成。
如不服本判決，應於送達後20日內，以判決違背法令為理由，向
本院提出上訴狀並表明上訴理由（上訴理由應表明一、原判決所
違背之法令及其具體內容；二、依訴訟資料可認為原判決有違背
法令之具體事實），如於本判決宣示後送達前提起上訴者，應於
判決送達後20日內補提上訴理由書（須附繕本）。如委任律師提
起上訴者，應一併繳納上訴審裁判費。
中　　華　　民　　國　　111 　年　　5 　　月　　19　　日
                                  書記官  王麗麗